臺灣嘉義地方法院刑事判決
111年度訴字第132號
公  訴  人  臺灣嘉義地方檢察署檢察官
被      告  張坤裕
選任辯護人  王振名律師（法律扶助律師）
上列被告因違反槍砲彈藥刀械管制條例案件，經檢察官提起公訴
（110年度偵字第10412號、111年度偵字第1777號），本院判決
如下：
    主  文
甲○○犯非法持有非制式手槍罪，處有期徒刑貳年肆月，併科罰金
新臺幣陸萬元，罰金如易服勞役，以新臺幣壹仟元折算壹日。又
犯非法持有槍砲之主要零件罪，處有期徒刑捌月，併科罰金新臺
幣壹萬元，罰金如易服勞役，以新臺幣壹仟元折算壹日。應執行
有期徒刑貳年捌月，併科罰金新臺幣陸萬伍仟元，罰金如易服勞
役，以新臺幣壹仟元折算壹日。
扣案如附表編號一、七所示之物、如附表編號二所示未試射之非
制式子彈拾顆、如附表編號三所示未試射之制式子彈貳顆均沒收
。
    事  實
一、甲○○經由友人認識綽號「阿宗」之黃○宗，黃○宗於民國110
    年6、7月間某日，前往甲○○位於嘉義縣○○鄉○○村00鄰○○000
    號之住處，向甲○○兜售如附表編號一所示之非制式手槍1枝
    （含彈匣2個），並一同前往嘉義縣鹿草鄉與臺南市後壁區
    交界處之河堤試射，甲○○於試射後有意購買，其明知具殺傷
    力之非制式手槍及所使用之子彈均為槍砲彈藥刀械管制條例
    所列管之物品，非經中央主管機關許可，不得持有，竟未經
    許可，基於持有非制式手槍及子彈之犯意，以新臺幣（下同
    ）9萬元之代價，向黃○宗購買如附表編號一所示非制式手槍
    1枝（含彈匣2個）、如附表編號二至三所示具殺傷力之非制
    式子彈17顆（起訴書誤載為26顆，應予更正）、制式子彈9
    顆及如附表編號四所示不具殺傷力之非制式子彈3顆，並撿
    拾試射完畢之如附表編號五至六所示彈殼、彈頭後返回上址
    住處，一併置放於其住處之廚房後方電熱水器內及車庫內而
    持有之。甲○○因認所購得如附表編號一所示槍枝性能不佳，
    有意自行更換撞針，明知槍砲之主要組成零件為槍砲彈藥刀
    械管制條例所列管之物品，未經許可，不得持有，竟另行基
    於持有槍砲主要組成零件之犯意，於110年6、7月間購得槍
    枝後某日，在蝦皮購物網站，以1,200元購得如附表編號所
    示七所示屬槍枝主要組成零件之撞針1支而持有之，惟因故
    未進行更換。嗣於110年11月3日下午4時30分許，經警持本
    院核發之搜索票至甲○○上址住處執行搜索，並扣得如附表所
    示之物，始悉上情。
二、案經屏東縣政府警察局內埔分局報告臺灣嘉義地方檢察署檢
    察官偵查起訴。
    理  由
一、本案所引用之供述證據，檢察官、被告甲○○及辯護人均同意
    有證據能力（見本院訴字卷第70至71頁），本院審酌該等供
    述證據作成時情況，並無違法取證之瑕疵，與待證事實均具
    有關聯，以之作為證據應屬適當。又本案所引用之非供述證
    據，均與本件事實具有自然關聯性，且無證據證明係公務員
    違背法定程序所取得，是後述所引用之供述及非供述證據均
    有證據能力，先予敘明。
二、前揭事實，業據被告於警詢、偵訊、本院準備程序及審理時
    均坦承不諱（見內警偵字第11130248600號卷【下稱警卷】
    第39至45頁，110年度偵字第10412號卷【下稱偵10412卷】
    第97至100頁，本院訴字卷第66至70、118至122頁），並有
    內政部警政署刑事警察局鑑定書、內政警政署刑事警察局搜
    索扣押筆錄、扣押物品目錄表各1份、槍枝照片8張、搜索現
    場照片12張、被告之行動電話暨LINE對話紀錄翻拍照片13張
    、扣案物品照片35張在卷可稽（見警卷第3至7、17至24、28
    至29、75至94頁，111年度偵字第1777號卷第33、35至36、4
    2至73頁）。又扣案如附表編號一至六所示物品經送內政部
    警政署刑事警察局以檢視法、性能檢驗法、試射法鑑驗，其
    結果略以：送鑑手槍1枝(槍枝管制編號0000000000，含彈匣
    2個），認係非制式手槍，由仿手槍外型製造之槍枝，組裝
    已貫通之金屬槍管而成，擊發功能正常，可供擊發適用子彈
    使用，認具殺傷力。送鑑子彈29顆，其中20顆認均係非制式
    子彈，由口徑9mm制式空包彈組合直徑約9.0mm金屬彈頭而成
    ，採樣10顆試射：7顆，均可擊發，認具殺傷力；3顆，雖均
    可擊發，惟發射動能均不足，認不具殺傷力。另9顆研判均
    係口徑9×l9mm制式子彈，採樣7顆試射，均可擊發，認具殺
    傷力。送鑑彈殼8顆，認均係已擊發遭截短之口徑9mm制式空
    包彈彈殼。送鑑彈頭1顆，認係非制式金屬彈頭等情，有內
    政部警政署刑事警察局鑑定書1份附卷足憑（見警卷第3至7
    頁）。又扣案如附表編號七所示撞針1支為手槍主要組成零
    件，有公告槍砲、彈藥主要組成零件種類公告資料1份附卷
    可參（見偵10412卷第128至129頁），是如附表編號一至三
    所示手槍、子彈為具殺傷力之手槍、子彈，另如附表編號七
    所示之物為槍砲主要零件等情，應可認定，此外復有如附表
    所示之物品扣案可證，足認被告上開任意性自白與事實相符
    ，應堪採信。本案事證明確，被告犯行均堪認定，均應依法
    論科。
三、論罪科刑：
  ㈠核被告所為，分別係犯槍砲彈藥刀械管制條例第7條第4項之
    非法持有非制式手槍罪、同條例第12條第4項之非法持有子
    彈罪及同條例第13條第4項之非法持有槍砲之主要零件罪。
  ㈡被告以一行為同時持有如附表編號一至三所示非制式手槍及
    子彈而觸犯非法持有非制式手槍、非法持有子彈之2罪名，
    應依刑法第55條之規定，從一重之非法持有非制式手槍罪處
    斷。
  ㈢被告先後起意所為上揭非法持有非制式手槍、非法持有槍砲
    之主要零件犯行，犯意各別，行為互殊，應予分論併罰。
  ㈣犯本條例之罪，於偵查或審判中自白，並供述全部槍砲、彈
    藥、刀械之來源及去向，因而查獲或因而防止重大危害治安
    事件之發生者，減輕或免除其刑，槍砲彈藥刀械管制條例第
    18條第4項前段定有明文。又所謂供出來源及去向，依其犯
    罪型態兼有來源及去向者，固應供述全部之來源及去向。但
    其犯罪行為，僅有來源而無去向，或僅有去向而無來源者，
    祗要供述全部來源，或全部去向，即為已足，並非謂該犯罪
    行為，必須兼有來源及去向，始有上開規定之適用（最高法
    院111年度台上字第1586號判決意旨參照）。經查，被告於
    警詢、偵訊時均供稱扣案如附表編號一至三所示手槍、子彈
    均是購自綽號「阿宗」之男子等語（見警卷第41至42頁，偵
    10412卷第98頁），又員警依被告之供述，查得被告所稱之
    「阿宗」為黃○宗，再由行動電話LINE對話截圖，得知被告
    與黃○宗確有子彈買賣退還款項對話紀錄，溯源查獲槍枝上
    游黃○宗，並報請臺灣嘉義地方檢察署檢察官偵辦等情，有
    指認犯罪嫌疑人紀錄表、偵查報告、刑事案件報告書各1份
    在卷可稽（見警卷第47至50頁，本院訴字卷第83至88頁），
    堪認被告確有供出其所持有之槍枝及子彈來源之有關具體資
    料，員警並因而查獲該來源黃○宗，爰就被告所犯非法持有
    非制式手槍、子彈罪部分，依前揭規定減輕其刑至3分之2。
  ㈤被告前因施用第二級毒品案件，經本院以108年度朴簡字第42
    0號判決判處有期徒刑3月，又因施用第二級毒品案件，經本
    院以108年度朴簡字第483號判決判處有期徒刑3月，上開二
    案嗣經本院以109年度聲字第280號裁定定其應執行刑為有期
    徒刑5月確定，於109年10月16日易科罰金執行完畢等情，有
    臺灣高等法院被告前案紀錄表1份在卷可憑（見本院訴字卷
    第21至33頁），其受徒刑之執行完畢後，5年以內故意再犯
    本案有期徒刑以上之罪，為累犯，起訴書固以被告有上開構
    成累犯之前科紀錄，主張應依刑法第47條第1項之規定加重
    其刑，然審酌被告上開執行完畢之前案之犯罪型態、罪質、
    侵害法益之種類、情節、程度與本案不同，並非於一定期間
    內重複犯相類犯罪，尚難僅因其曾有受上開徒刑執行完畢之
    事實即逕認其有特別惡性及對刑罰之反應力薄弱，檢察官亦
    未能具體說明被告有何應加重其刑之處，依據刑法第47條第
    1項之規定及參酌司法院釋字第775號解釋意旨、最高法院11
    0年度台上字第5660號判決意旨，本案爰不加重最低本刑，
    惟被告上開前科紀錄，仍得依刑法第57條之規定，於量刑時
    予以負面評價，又本案既未依前揭累犯之規定加重最低本刑
    ，自毋庸於主文中贅載構成累犯，附此敘明。
  ㈥爰以行為人之責任為基礎，審酌被告明知具有殺傷力之非制
    式手槍及所搭配使用之子彈均具有危險性，不得非法持有，
    竟仍無視政府禁令，向他人購入如附表編號一至三所示具殺
    傷力之槍枝及子彈後藏放於住處，又因有意更改槍枝，購入
    屬槍枝主要組成零件之撞針而持有之，對他人生命、身體安
    全造成潛在危險，並威脅社會治安，所為實值非難，又被告
    前於100年間即曾有因違反槍砲彈藥刀械管制條例案件經法
    院判處徒刑及執行之紀錄，此有臺灣高等法院被告前案紀錄
    表1份在卷可稽（見本院訴字卷第21至33頁），可見被告並
    非初犯非法持有槍砲之犯行，此得為不利於被告之量刑考量
    ，惟念及被告犯後坦承全部犯行，並供出所持有之非制式手
    槍、子彈來源，態度良好，兼衡被告持有非制式手槍、非制
    式及制式子彈之數量不少、方式、藏放地點、期間、所持有
    槍砲之主要零件之種類、數量、並無證據足認被告有持如附
    表編號一所示非制式手槍、如附表編號二至四所示子彈實施
    任何不法行為、於本院審理時自承高中畢業之智識程度、已
    婚、育有2名子女，其中1名尚未成年、目前在工地工作之生
    活狀況（見本院訴字卷第123頁）等一切情狀，分別量處如
    主文所示之刑，又考量依據現有卷證，被告除本案之外，並
    無其他得合併定應執行刑之另案，爰審酌被告本案所犯各罪
    之犯罪型態、手段、所侵害之法益及不法內涵相近，責任非
    難重複之程度較高等情狀，定應執行之刑如主文所示，併就
    各宣告刑及執行刑均諭知罰金易服勞役之折算標準，以示懲
    儆。
四、沒收部分：
　㈠扣案如附表編號一所示非制式手槍1枝（含彈匣2個），經送
    鑑定之結果，具殺傷力，如附表編號七所示撞針1支，為槍
    砲主要組成零件，均如前述，核均屬違禁物，不問屬於被告
    與否，均應依刑法第38條第1項之規定，宣告沒收。
　㈡扣案如附表編號二至三所示非制式子彈17顆及制式子彈9顆，
    經分別採樣7顆、7顆試射，均可擊發，具殺傷力，業如前述
    ，核屬違禁物，是尚未試射之非制式子彈10顆及制式子彈2
    顆，不問屬於被告與否，應依刑法第38條第1項之規定，宣
    告沒收。至已經試射之非制式子彈7顆、制式子彈7顆，業經
    擊發而喪失其子彈之效用，已非違禁物，爰均不宣告沒收。
　㈢又扣案如附表編號四所示非制式子彈3顆，經試射之結果，發
    射動能不足，不具殺傷力；如附表編號五所示彈殼8顆，係
    已擊發遭截短之制式空包彈彈殼；如附表編號六所示彈頭1
    顆則為非制式金屬彈頭，此有內政部警政署刑事警察局鑑定
    書1份在卷可憑（見警卷第3至7頁），是如附表編號四至六
    所示之物品均不具殺傷力，並非違禁物，亦難認係供本案犯
    罪所用、預備之物或犯罪所生之物，亦均不宣告沒收。
　㈣另扣案如附表編號八至三五所示物品，均為被告所有，其中
    如附表編號八至二七、二九至三五所示物品，均為被告在工
    地工作及平日家裡修繕物品時使用之工具，另如附表編號二
    八所示手機為被告日常生活使用之手機，此經被告供承無訛
    （見本院訴字卷第69、116至117頁），核與本案犯行無直接
    關連，亦難認係供本案犯罪所用、預備之物或犯罪所生之物
    ，又非違禁物，爰不宣告沒收，附此敘明。
據上論斷，應依刑事訴訟法第299條第1項前段，槍砲彈藥刀械管
制條例第7條第4項前段、第12條第4項、第13條第4項、第18條第
4項，刑法第11條、第55條、第42條第3項、第51條第5款、第7款
、第38條第1項，判決如主文。
本案經檢察官顏榮松提起公訴，檢察官徐鈺婷、陳則銘到庭執行
職務。
中　　華　　民　　國　　111 　年　　10　　月　　25　　日
　　　　　　　　　刑事第二庭  審判長法　官　林正雄

　　　　　　　　　　　　　　　    　法　官　吳育汝

  　　　　　　　　　　　　　　　　  法　官　官怡臻
以上正本證明與原本無異。
如不服本判決應於收受判決後20日內向本院提出上訴書狀，並應
敘述具體理由；其未敘述上訴理由者，應於上訴期間屆滿後20日
內向本院補提理由書（均須數附繕本）「切勿逕送上級法院」。
中　　華　　民　　國　　111 　年　　10　　月　　25　　日
                                    書記官  李彥廷
附表：
編號 物品名稱 數量 備註 一 非制式手槍（含彈匣2個，槍枝管制編號0000000000） 1枝 具殺傷力，於廚房後方電熱水器內扣得。 二 非制式子彈（口徑9mm制式空包彈組合直徑約9.0mm金屬彈頭而成） 17顆 具殺傷力，已試射7顆，於廚房後方電熱水器內扣得。 三 制式子彈（口徑9×l9mm） 9顆 具殺傷力，已試射7顆，於廚房後方電熱水器內扣得。 四 非制式子彈（口徑9mm制式空包彈組合直徑約9.0mm金屬彈頭而成） 3顆 不具殺傷力，已試射完畢，於廚房後方電熱水器內扣得。 五 彈殼（口徑9mm） 8顆 於廚房後方電熱水器內扣得。 六 彈頭 1顆 於車庫扣得。 七 撞針 1支 於廚房後方電熱水器內扣得。 八 彈簧 4個 同上 九 退彈溝零件（含彈簧） 1組 同上 十 扭力彈簧 4個 同上 十一 電鑽 1組 於客廳門旁木櫃內扣得。 十二 金屬保養油 2瓶 同上 十三 磨鑽器  1支 同上 十四 固定夾（桌上型） 1個 同上 十五 夾具 3支 同上 十六 尖嘴鉗 5支 同上 十七 挫刀 1支 同上 十八 鋼絲輪 1個 同上 十九 砂輪 5個 同上 二十 鐵鎚 1支 同上 二一 鑽尾 30支 同上 二二 極細鑽尾 5支 同上 二三 攻牙刀 19支 同上 二四 焊錫 1捲 同上 二五 焊槍 1支 同上 二六 量尺 1個 同上 二七 牙刷 1支 同上 二八 Redmi手機 1支 於被告身上扣得。 二九 電鑽 3組 於車庫扣得。 三十 砂輪機 1組 同上 三一 挫刀 2支 同上 三二 夾具 1支 同上 三三 砂輪片  10片 同上 三四 砂紙 1捲 同上 三五 鐵刷 1支 同上 
附錄本案論罪科刑法條：
槍砲彈藥刀械管制條例第7 條
未經許可，製造、販賣或運輸制式或非制式火砲、肩射武器、機
關槍、衝鋒槍、卡柄槍、自動步槍、普通步槍、馬槍、手槍或各
類砲彈、炸彈、爆裂物者，處無期徒刑或7 年以上有期徒刑，併
科新臺幣3 千萬元以下罰金。
未經許可，轉讓、出租或出借前項所列槍砲、彈藥者，處無期徒
刑或5 年以上有期徒刑，併科新臺幣1 千萬元以下罰金。
意圖供自己或他人犯罪之用，而犯前二項之罪者，處死刑或無期
徒刑；處徒刑者，併科新臺幣5 千萬元以下罰金。
未經許可，持有、寄藏或意圖販賣而陳列第1 項所列槍砲、彈藥
者，處5 年以上有期徒刑，併科新臺幣1 千萬元以下罰金。
意圖供自己或他人犯罪之用，以強盜、搶奪、竊盜或其他非法方
法，持有依法執行公務之人所持有之第1 項所列槍砲、彈藥者，
得加重其刑至二分之一。
第1 項至第3 項之未遂犯罰之。

槍砲彈藥刀械管制條例第12條
未經許可，製造、販賣或運輸子彈者，處1 年以上7 年以下有期
徒刑，併科新台幣500 萬元以下罰金。
未經許可，轉讓、出租或出借子彈者，處6 月以上5 年以下有期
徒刑，併科新台幣300 萬元以下罰金。
意圖供自己或他人犯罪之用，而犯前二項之罪者，處3 年以上10
年以下有期徒刑，併科新台幣700 萬元以下罰金。
未經許可，持有、寄藏或意圖販賣而陳列子彈者，處5 年以下有
期徒刑，併科新台幣300 萬元以下罰金。
第1 項至第3 項之未遂犯罰之。

槍砲彈藥刀械管制條例第13條
未經許可，製造、販賣或運輸槍砲、彈藥之主要組成零件者，處
3 年以上10年以下有期徒刑，併科新台幣700 萬元以下罰金。
未經許可，轉讓、出租或出借前項零件者，處1 年以上7 年以下
有期徒刑，併科新台幣500 萬元以下罰金。
意圖供自己或他人犯罪之用，而犯前2 項之罪者，處5 年以上有
期徒刑，併科新台幣1000萬元以下罰金。
未經許可，持有、寄藏或意圖販賣而陳列第1 項所列零件者，處
6月以上5 年以下有期徒刑，併科新台幣300 萬元以下罰金。
第1 項至第3 項之未遂犯罰之。